# 如何看待财政部新出的 7 本应用指南？——与各位专家同仁请教交流

提问人：与时俱进 de 驴子 时间：2014-08-26 12:03:11
如何看待财政部新出的 7 本应用指南？——与各位专家同仁请教交流
新准则发布后，财务人员翘首期盼的就是官方的权威解读了，最近新的应用指南也出来了，驴子作为对财务会计的绝对爱好者肯定及时购入全套。浏览阅读后发现，有如下看法： 1.体例上跟IFRS趋同。 2.应用指南内容还是比较单薄。如果不出讲解了，可能很多问题会产生争议或者疑问。 IFRS的应用指南、结论基础以及准则正文构成的完整体系是很丰富的、完善的。我们目前这个模仿的还只是形似，没有神似。内容感觉不够。既然会计司在提及为何不适用非控制性权益表述时，说中国会计人员已经习惯少数股东权益说法，且没有歧义，属于照顾国情，理论结合实际嘛。按目前的情况，如果讲解不出了，按应用指南的详细程度，恐怕难以适应国情。 CPA的会计教材可是按照讲解编写的，讲解不出了，应用指南如此粗略，难道CPA每年的会计教材将扮演讲解的角色？ 3.驴子个人意见是，还是要出讲解，或者进一步丰富应用指南内容。我们以前的讲解跟应用指南本来就有很多东西没有涉及，现在越改越简化，实务是越来越复杂，财政部准备以简应繁？以不变应万变？原则导向？怕是实践中会出问题。 4.最后吐槽一下书籍价格问题， 100 多页（还是 4 号大字体，行距很宽的排版下）的书定价 50 元.当然，财政部官方组织专家撰写的权威解读，属于知识，本身无价，驴子也没觉得难以接受，驴子花了 200 多元购买的全套。但是驴子个人扔觉得，价格本身是否要考虑国情，参考国内目前同类书籍价格？适当提高？这值得商榷。收入没跟国际接轨，商品价格先接轨有问题啊。 不知道各位专家同仁持何种看法？也可以让财政部领导看到广大会计人员心声。

回答人：chenyiwei
目前这一版应用指南确实还存在较多未涉及到的空白点，需要在实务操作中不断发现问题和补充完善。 我们准备对一些重点准则（如合并报表、长期股权投资、合营安排等），在财政部发布的相关会计准则单行本中的准则应用指南基础上，参考IFRS体系下对应的准则应用指南和其他相关技术资料编写操作指南，作为对财政部发布的准则应用指南的补充，并就一些常见技术问题明确本所的统一技术立场。

提问人：快枪 时间：2014-08-27 10:08:14
陈老师，你们编写的这个指南，会和《计学撮要》一样公开出版吗？
期待！

回答人：chenyiwei
不会正式出版，但会像《中瑞岳华研究 2012 》那样和各位分享。

提问人：lufan1105 时间：2014-08-27 15:06:00
这 7 本应用指南的名字叫什么啊？亚马逊或者当当有卖吗？

回答人：chenyiwei
就是准则名称的单行本。

提问人：原来你就在这里 时间：2016-09-25 22:10:58
陈老师，贵所编的操作指南，是指《瑞华研究 2014 》，还是其他啊？如果是《瑞华研究 2014 》，我已经很荣幸的下载了。 如果是其他，能分享一下链接吗？

回答人：chenyiwei
请参考《计学撮要 2015 》中的“专题1”.